【裁判字號】    99,聲減,3
【裁判日期】    990113
【裁判案由】    聲請減刑等
【裁判全文】
臺灣高等法院臺中分院刑事裁定           99年度聲減字第3號
聲  請  人  臺灣高等法院臺中分院檢察署檢察官
受  刑  人  甲○○
                    國民
上列受刑人因偽造文書等案件，已經判決罪刑確定，聲請人聲請
減刑（聲請案號：99年度聲減字第1號），本院裁定如下：
    主  文
受刑人甲○○所犯如附表編號1、2之犯罪，各減刑詳如附表編號
1、2所載，應執行有期徒刑月。如附表編號1、2之犯罪及應執
行之刑，如易科罰金，均以銀元佰元即新臺幣玖佰元折算壹日
。
    理  由
一、聲請人其聲請意旨略以：受刑人甲○○因於如附表所列日期
    犯如附表所列等罪，經分別判處如附表所示之刑，均經確定
    在案。茲聲請人以其所犯附表編號1、2所載之犯罪，其犯罪
    時間在中華民國96年4月24日以前，合於減刑條件，聲請予
    以減刑並定其應執行之刑，以及併予諭知易科罰金之折算標
    準等語。
二、按沒收、追徵、追繳不在減刑範圍以內，應照原判決執行，
    （司法院院字第2787號（五）解釋參照）。又按刑法第2條
    第1項規定：「行為後法律有變更者，適用行為時之法律。
    但行為後之法律有利於行為人者，適用最有利於行為人之法
    律」。依刑法第51條定應執行刑時，「裁判確定前犯數罪，
    其中一罪在新法施行前者，亦同（即亦應為新舊法比較）。
    」最高法院95年5月23日第8次刑事庭會議決議可資參照。查
    受刑人如附表所示犯罪，其犯罪時間均在95年7月1日修正刑
    法施行之前，依據修正前刑法第51條第5款之規定，「宣告
    多數有期徒刑者，於各刑中之最長期以上，各刑合併之刑期
    以下，定其刑期，但不得逾二十年」；依據修正後即現行刑
    法第51條第5款之規定，「宣告多數有期徒刑者，於各刑中
    之最長期以上，各刑合併之刑期以下，定其刑期，但不得逾
    三十年」。上開新、舊法律之規定經比較結果，現行刑法第
    51條第5款之規定並非較有利於受刑人，則依據刑法第2條第
    1項前段之規定，本件仍應依修正前刑法第51條第5款之規定
    ，定應執行刑。
三、次按「犯最重本刑為五年以下有期徒刑以下之刑之罪，依本
    條例規定減為六月以下有期徒刑、拘役者，應於為減刑裁判
    時，併諭知易科罰金折算之標準。」中華民國96年罪犯減刑
    條例第9條定有明文。又受刑人行為後，刑法第41條第1項前
    段有關易科罰金折算之標準，業經總統於94年2月2日公布修
    正，自95年7月1日施行，由「得以一元以上三元以下折算1
    日，易科罰金」，並適用修正前罰金罰鍰提高標準條例第2
    條（已於98年5月1日修正刪除）之規定，提高為「得以新臺
    幣一千元、二千元或三千元折算一日，易科罰金」，且刪除
    「因身體、教育、職業、家庭之關係或其他正當事由，執行
    顯有困難者」之條件。比較修正前、後刑法第41條第1項前
    段之規定，修正後之規定，既未較有利於受刑人，則依據刑
    法第2條第1項前段之規定。本件受刑人所犯恐嚇等之二罪，
    為最重本刑五年以下有期徒刑之刑之罪，經減刑均為六月以
    下有期徒刑，揆諸前揭法文意旨，自應由本院於為減刑裁判
    時，併諭知易科罰金折算之標準。是本件仍應適用受刑人行
    為時即修正前刑法第41條第1項前段之規定，併諭知有期徒
    刑易科罰金之折算標準。
四、末按裁判確定前犯數罪者，併合處罰之，數罪併罰有二裁判
    以上者，依第51條之規定定其應執行之刑，刑法第50條、第
    53條定有明文，故數罪併罰案件之執行完畢，係指數罪定應
    執行之刑後，已將該應執行之刑執行完畢而言。若僅數罪中
    之一罪所宣告之刑執行完畢，而數罪合併所定應執行之刑尚
    未執行完畢，應認為合於中華民國77年罪犯減刑條例第7條
    第1項所規定「執行未畢」之要件，即丙罪亦應予以減刑，
    然後再與甲、乙兩罪定其應執行之刑（最高法院78年度第二
    次刑事庭會議決議參照）。又如甲於裁判確定前犯A（竊盜
    ）罪、B（搶奪）罪之二罪，分別經法院判處有期徒刑七月
    及一年確定，假如檢察官及時聲請法院定應執行刑，只要定
    執行刑「未全部執行完畢」，A、B之二罪即未全部執行完畢
    ，於96年7月17日時，均應減刑之，是以檢察官於96年7月17
    日對A罪聲請減刑，應予准許。法院應依中華民國96年罪犯
    減刑條例第10條第1項之規定：「裁判確定前犯數罪，均應
    減刑而未定應執行者，就各罪依第2條、第4條、第6條至第8
    條規定減刑後，適用刑法第51條定其應執行之刑。」先就應
    減刑之A、B等二罪經減刑後，適用修正前刑法第51條第5款
    之規定，定其應執行之刑（臺灣高等法院96年第3次刑事庭
    庭長會議討論中華民國96年罪犯減刑條例法律問題(三)決議第
    二號參照）。是本件附表編號1所示應減刑之犯罪依臺中地
    檢93年執字第1016號雖已執行完畢，但依前開說明應視為尚
    未執畢，而予減刑後，與附表編號2所示之犯罪經減刑後，
    應一併定其應執行之刑。茲檢察官同時亦聲請就該應執行刑
    一併諭知易科罰金之折算標準，本院經核尚無不合，應予准
    許。
五、爰依中華民國96年罪犯減刑條例第2條第1項第3款、第8條第
    1項、第9條，刑法第2條第1項前段、修正前刑法第41條第1
    項前段、修正前刑法第51條第5款，裁定如主文。
中    華    民    國    99    年    1    月    13     日
            刑事第三庭    審判長法  官  王  增  瑜
                                法  官  吳  進  發
                                法  官  梁  堯  銘
以上正本證明與原本無異。
不得抗告。
                                書記官  陳  玫  伶
中    華    民    國    99    年    1    月    13     日
                  臺灣臺中地方法院檢察署
          受刑人甲○○減刑及定應執行刑案件一覽表
┌───────────┬──────────┬───────────┐
│編            號      │           1        │          2           │
├───────────┼──────────┼───────────┤
│罪            名      │        恐  嚇      │    行使偽造文書      │
├───────────┼──────────┼───────────┤
│宣     告     刑      │有期徒刑4月         │有期徒刑3月           │
│(保安處分/褫奪公權)   │                    │                      │
├───────────┼──────────┼───────────┤
│犯罪日期年月日        │91.7.19至91.7.20    │90.10.25至90.12.6     │
├───────────┼──────────┼───────────┤
│偵查（自訴）機關      │    臺中地檢        │    臺中地檢          │
│年   度   案  號      │91年度偵字第20099號 │91年度偵字第22060號   │
├─┬─────────┼──────────┼───────────┤
│最│法        院      │    臺中高分院      │    臺中高分院        │
│後├─────────┼──────────┼───────────┤
│事│案        號      │92年度上易字第2018號│95年度上更(一)字第339號 │
│實├─────────┼──────────┼───────────┤
│審│判  決 日 期      │  92.12.30          │   96.01.17           │
├─┼─────────┼──────────┼───────────┤
│確│法        院      │    臺中高分院      │   最高法院           │
│定├─────────┼──────────┼───────────┤
│判│案        號      │92年度上易字第2018號│ 98年度台上字第6567號 │
│決├─────────┼──────────┼───────────┤
│  │判決確定日期      │  92.12.30          │  98.11.05            │
├─┴─────────┼──────────┼───────────┤
│所   犯   法   條     │刑法第305條         │刑法第216、210條      │
├───────────┼──────────┼───────────┤
│合於96年罪犯減刑條例  │第2條第1項第3款     │第2條第1項第3款       │
├───────────┼──────────┼───────────┤
│減刑後徒刑、拘役或罰金│有期徒刑2月         │有期徒刑1月15日       │
│金額或褫奪公權期間    │                    │                      │
├───────────┼──────────┼───────────┤
│備                 註 │臺中地檢93年度執字第│臺中地檢98年度執字第  │
│                      │1016號(已執畢4月)   │14742號               │
└───────────┴──────────┴───────────┘


司法院資訊處製作；財團法人民間司法改革基金會備份。
